# 求助陈版，影视业植入广告收入确认问题

提问人：剑寒九州 时间：2017-06-24 11:20:24
陈版您好，我们现在做一家影视公司，主要业务收入包括艺人经纪、影视剧分账和植入收入。在植入收入这块该公司确认的原则为影视剧拍摄完毕，根据实际收到的款项确认收入；尾款在对方看到播映效果，确定是否扣款，根据实际收到的款项确认收入。 我向业务人员了解公司植入广告的业务流程，通常所签订的合同份三期支付款项，首期款在“影视剧开拍、拍摄过程中工作人员要求剧组按照脚本植入“时支付；第二期款在“拍完取得发行许可，送审后电视台出具修改意见，与客户沟通修改成果；终审影视剧被电视台确认，与客户沟通植入效果；电视台给出拍片计划。"时支付;三期款在“播完根据实际播出效果双方沟通结算，效果未达到可能会出现扣款；”。
我看了一下华谊兄弟的植入收入确认政策为“在取得影视剧播放映许可证前，收到的款项，全部作为预收账款核算，在取得影视剧公映许可证时一次性按协议金额全部确认收入。”
我觉得该公司如果参照华谊植入收入确认原则，存在如下问题： 1 、取得播放许可后，电视台审片是可能会剪片致使广告达不到预期效果，客户则不会支付二期款； 2 、终审通过后如果电视台未给出拍片计划，对于有时效性的新产品，客户可能也无法达到预期效果； 3 、电视台有时候在终审后仍会裁片，所以通常客户会根据最终播映效果支付第三期款（即尾款），所以在未播放完毕，未与客户沟通最终播放效果时，尾款支付扔具有不确定性；但是公司目前植入根据收款确认收入，又不符合会计准则。
我想请教陈版，这种情况下合适确认植入收入复合会计准则？是按照合同全额确认？还是按照实际收款确认合适？ 谢谢陈版！

回答人：chenyiwei
我理解关键是确保“收入的金额能够可靠计量”和“相关的经济利益很可能流入企业”这两个条件的满足。当这两点不存在重大不确定性时，可以确认收入。不同的影视公司和不同的影视剧，其在不同阶段的不确定性大小可能会有所不同。如果从你所审计的这家影视公司的具体情况看，历史证据表明确实在这方面存在较大不确定性，而后续的第二、三期款占比较大的，就应当将收入确认推迟到较晚的期间。并不是说同一行业内所有企业只能在同一时点确认收入，而是在准则规定的基本原则下，结合个案的具体情况分析判断。